【裁判字號】    88,易,566
【裁判日期】    890904
【裁判案由】    違反專利法
【裁判全文】
臺灣嘉義地方法院刑事裁定                          八十八年度易字第五六六號
    公  訴  人  臺灣嘉義地方法院檢察署檢察官
    被      告  乙○○
    選任辯護人  劉炯意
    主  文
本件於最高行政法院八十九年度訴字第○一三五六號行政訴訟程序終結前停止審判。
    理  由
一、右列被告因違反專利法案件，經檢察官提起公訴（八十七年度偵字第一○三一號
    ），其意旨略以：被告乙○○係沛鑫塑膠股份有限公司（下稱沛鑫公司）負責人
    ，明知專利權人即告訴人甲○○就「熱收縮膜套標籤機之中心導柱結構」享有新
    型專利（新型第一二六九三六號），專利期間自民國八十五年四月一日起至九十
    五年六月二十九日止，詎未經告訴人同意或授權，於八十六年間擅自製造含有上
    開專利內容之物品，因而涉嫌違犯專利法第一百二十五條之罪等語。
二、訊據被告堅詞否認有何犯行，辯稱告訴人所享有之新型專利因具有專利法第九十
    八條第一項第一款及同條第二項所定之事由，依法本不得享有新型專利。經查：
    沛鑫公司就告訴人所享有之前開新型專利曾於八十七年四月七日向經濟部智慧財
    產局提出舉發，經該局於八十八年四月二十二日以八八智專（九）○五○三一字
    第一一一○六三號專利舉發審定書為「舉發不成立」之處分；嗣沛鑫公司不服審
    定，提起訴願，經濟部遂於八十八年八月二十五日以經（八八）訴字第八八六三
    三七一二號訴願決定書為「訴願駁回」之決定；後沛鑫公司不服訴願決定，提起
    再訴願，復據行政院於八十九年三月一日以台八十九訴字第○六一三一號再訴願
    決定書為「再訴願駁回」之決定；沛鑫公司仍不服前開再訴願決定，於八十九年
    四月二十一日向行政法院（改制為最高行政法院）提起行政訴訟，目前尚在審理
    中，均有上開舉發審定書、訴願決定書、再訴願決定書、最高行政法院八十九年
    九月一日八九院曜審三股八九訴○一三五六字第二○八○七號函各一份在卷可憑
    。按「民事或刑事訴訟之裁判，以行政處分是否無效或違法為據者，應依行政爭
    訟程序確定之。前項行政爭訟程序已經開始者，於其程序確定前，民事或刑事法
    院應停止其審判程序。」八十九年七月一日施行之行政訴訟法第十二條定有明文
    。又「新法施行後，於施行前已繫屬而尚未終結之行政訴訟事件，由最高行政法
    院依新法裁判之。」八十九年七月一日施行之行政訴訟法施行法第二條前段亦有
    規定。因而，本件公訴事實是否該當於專利法第一百二十五條之罪，既繫於告訴
    人所享有之新型專利是否經舉發而得撤銷之行政爭訟程序為斷，而該行政爭訟業
    據起訴繫屬於最高行政法院（八十九年度訴字第○一三五六號），爰依行政訴訟
    法第十二條規定，在該行政訴訟程序終結前，停止本案之審判，特此裁定。
中      華      民      國      八十九      年      九      月    四    日
                                      臺灣嘉義地方法院刑事第三庭
                                          審判長  法  官  許  進  國
                                                  法  官  林  坤  志
                  法  官  張  道  周
右正本證明與原本無異。
本件不得抗告。
中      華      民      國      八十九      年      九      月    四    日
                                                  書記官  鄭  昭  亮


司法院資訊處製作；財團法人民間司法改革基金會備份。
